臺灣臺北地方法院小額民事判決
111年度北小字第651號
原      告  吳韋聖    

被      告  莊惟安    

上列當事人間損害賠償事件，原告提起附帶民事訴訟，經本院刑
事庭以110年度簡附民字第41號裁定移送，於民國111年3月7日言
詞辯論終結，本院判決如下：
    主    文
被告應給付原告新臺幣8,000元，及自民國110年8月10日起至清
償日止，按年息百分之5計算之利息。
原告其餘之訴駁回。
本判決第1項得假執行；被告如以新臺幣8,000元為原告預供擔保
，得免為假執行。
    事實及理由
一、原告主張、聲明：被告於民國110年4月24日晚上11時30分許
    ，被告由路邊起步未打方向燈，且未注意後方直行車輛及原
    告車號000-0000普通重型機車，原告為避免追撞以剎車讓行
    ，被告行經撫順街及天祥路口突然左切，且仍未打方向燈，
    原告按喇吧示意後即準備右轉返家，被告竟開始辱罵「你靠
    北、幹你娘機掰」等語，並表示「要找兄弟來說」、「人在
    旁邊請你過去喬」，原告因後座有女朋友，礙於面子壯膽回
    嘴，惟嗣女友表示晚上出門要改開車不要騎車，可見除被辱
    罵身心受傷外，晚上騎車也會擔心受怕。被告以輕蔑、攻訐
    原告人格，致原告在精神上、心理上感受難堪及不快，依侵
    權行為法律關係提起本訴。上開情事業經本院刑事簡易庭11
    0年度簡字第1393號確定在案。並聲明：被告應給付原告新
    臺幣（下同）50,000元，及自起訴狀繕本送達翌日起至清償
    日止，按年息百分之5計算之利息。
二、被告答辯、聲明：因為情緒處理不好，幾千元還能負擔的起
    。並聲明：原告之訴駁回。
三、本院判斷的簡要說明：
(一)不爭執事項(被告辱罵原告之事實)：原告主張被告以「你靠
    北、幹你娘機掰」等語對原告妨害名譽，已經本院110年度
    簡字第1393號刑事判決（下稱本院刑事判決），判處被告犯
    公然侮辱罪，處罰金3,000元，如易服勞役，以1,000元折算
    1日確定，並經本院調卷查明，被告亦不爭執。
(二)爭執事項：原告得請求的慰撫金以多少為當?
　1.按因故意或過失，不法侵害他人之權利者，負損害賠償責任
    。民法第184條第1項前段定有明文。次按不法侵害他人之身
    體、健康、名譽、自由、信用、隱私、貞操，或不法侵害其
    他人格法益而情節重大者，被害人雖非財產上之損害，亦得
    請求賠償相當之金額。民法第195條第1項前段亦定有明文。
    又不法侵害他人之人格權，被害人受有非財產上損害，請求
    加害人賠償相當金額之慰撫金時，法院對於慰撫金之量定，
    應斟酌實際加害情形、所造成之影響、被害人痛苦之程度、
    兩造之身分地位經濟情形及其他各種狀況，以核定相當之數
    額；再非財產上損害之慰撫金數額，究竟若干為適當，應斟
    酌兩造身分、地位及經濟狀況，俾為審判之依據（最高法院
    47年台上字第1221號、51年台上字第223號民事判決意見）
    。
　2.經查，被告在不特定多數人得以共見共聞之公開場所，公然
    以「你靠北、幹你娘機掰」等語辱罵原告，會使原告受有精
    神上痛苦，應為社會生活一般人之正常感受，且可以認定侵
    害原告人格權情節重大，故原告依上述規定，請求被告賠償
    非財產上之損害，可以認定。經依上述最高法院判決意見審
    酌原告所受精神上痛苦之程度、雙方之身分、地位、經濟狀
    況等一切情狀(為保護當事人個資，詳卷)，認原告請求被告
    賠償之非財產上損害，以8,000元為適當。逾此範圍請求，
    尚嫌過當，難以採取。
　3.另就原告主張被告曾說「要找兄弟來說」、「人在旁邊請你
    過去喬」等事實部分，並未經檢察官起訴且未經本院刑事判
    決確定，原告也沒有提出其他客觀證據，此部分主張，難以
    認定成立，而不可採。
四、綜上，原告依侵權行為法律關係，請求被告給付8,000元，
    及自起訴狀繕本送達翌日（即110年8月10日，附民卷第9頁
    ）起至清償日止，按年息5%計算之利息，有理由，應准並判
    決如主文第1項。至原告超出該准許部分的請求，則無理由
    ，應駁回。
五、本件事證已明，當事人其餘主張陳述及原告所舉判決意見，
    經審酌後於本件判決結果無影響，故不詳論。
六、原告勝訴部分係適用小額訴訟程序所為被告敗訴之判決，應
    依民事訴訟法第436條之20規定，職權宣告假執行，並依同
    法第392條第2項，依職權為被告預供擔保，得免為假執行之
    宣告。
七、因本件係由本院刑事庭移送，依刑事訴訟法第504條第2項規
    定，免納裁判費。又因本件至言詞辯論終結時，亦未發生其
    他訴訟費用，故不併依民事訴訟法第436條之19第1項規定，
    一併確定訴訟費用於主文。
中　　華　　民　　國　　111 　年　　4 　　月　　8 　　日
            臺灣臺北地方法院臺北簡易庭
                                    法  官  詹駿鴻
附錄：
一、民事訴訟法第436條之24第2項：
　　對於小額程序之第一審裁判上訴或抗告，非以其違背法令為
    理由，不得為之。
二、民事訴訟法第436條之25：
　　上訴狀內應記載上訴理由，表明下列各款事項：
    (一)原判決所違背之法令及其具體內容。
    (二)依訴訟資料可認為原判決有違背法令之具體事實。
以上正本證明與原本無異。
如不服本判決，應於判決送達後20日內向本庭（臺北市○○○路0段
000巷0號）提出上訴狀。（須按他造當事人之人數附繕本）如委
任律師提起上訴者，應一併繳納上訴審裁判費。
中　　華　　民　　國　　111 　年　　4 　　月　　8 　　日
                                    書記官  翁挺育